【裁判字號】    92,易,210
【裁判日期】    920731
【裁判案由】    竊盜
【裁判全文】
臺灣宜蘭地方法院刑事判決                          九十二年度易字第二一號
    公  訴  人  臺灣宜蘭地方法院檢察署檢察官
    被      告  甲○○
右列被告因竊盜案件，經檢察官提起公訴（九十二年度偵緝字第六八號），本院判決
如左：
    主  文
甲○○無罪。
    理  由
一、公訴意旨略以：被告甲○○意圖為自己不法之所有，於民國九十二年一月十三日
    日晚間二十二時起至同年月二十四日下午四時許止之某時，在宜蘭縣羅東鎮○○
    路五十一號前，以自備鑰匙，竊取告訴人乙○○（原名林玉菁）所有車號ＷＹＹ
    ─四七三號輕型機車，得手後，先留供己用，旋又將該機車交予不知情之陳正義
    騎用，嗣於九十二年一月二十九日下午三時三十分許，在宜蘭縣三星鄉○○村○
    ○路一一二之二號前，為警查獲，並取回上述失竊之輕型機車一部，因認被告涉
    有刑法第三百二十條第一項之竊盜罪等等。
二、按犯罪事實應依證據認定之，無證據不得推定其犯罪事實；又不能證明被告犯罪
    或其行為不罰者，應諭知無罪之判決，分別為刑事訴訟法第一百五十四條、第三
    百零一條第一項所明定。又事實之認定，應憑證據，如未能發現相當之證據，或
    證據不足以證明，自不能以推測或擬制之方法，為裁判之基礎。（最高法院四十
    年台上字第八六號判例意旨、六十九年台上字第一五三一號判例意旨參照）。次
    按告訴人之指訴，須無瑕疪可指，且就其他方面調查，又與事實相符，始足採為
    認定犯罪事實之憑證。苟積極證據不足證明犯罪事實，被告之抗辯或反證縱屬虛
    偽，仍不能以資為積極證據應予採信之理由，而應為被告有利之認定（最高法院
    七十年台上字第三八一號、三十年上字第四八二、八一六號判例參照）。
三、經查公訴人認被告涉有刑法第三百二十條第一項之竊盜犯行係以：(1)告訴人乙○
    ○之指訴；(2)贓物領據一紙；(3)被告辯稱伊與告訴人乙○○係上班之朋友，而該
    機車係告訴人央伊以該機車載往車站後，將該機車借伊使用，當時並有另有一男
    性友人「天祥」在場目睹，而告訴人係將機車鑰匙連同住所鑰匙一併交伊等等，
    惟被告始終未能尋得該「天祥」友人，而警方查獲時，亦未扣得任何機車鑰匙等
    等。
四、訊據被告堅決否認有右揭竊盜犯行，並以伊與告訴人乙○○係同在宜蘭縣礁溪鄉
    某酒店上班之同事，而當時伊與告訴人先前往宜蘭縣五結鄉迪斯耐卡拉０Ｋ店唱
    歌，其後，乙○○另邀其友人「天祥」前來，而因告訴人要搭晚上十一時許之火
    車返回花蓮，乃由伊騎上開機車載告訴人及「天祥」共騎往羅東火車站方向前去
    ，伊並在車站附近先放下「天祥」路邊暫候，伊再載告訴人前往車站，而告訴人
    臨上車前將該機車連同告訴人住所鑰匙一串託伊保管等語，所辯核與證人丙○○
    （即「天祥」）到庭證述：「我認識林玉菁，他是機車車主，他與甲○○是朋友
    ，他們常住在一起，是住在金鶴保齡球館附近，是林玉菁租的房子」、「我是跟
    他們先吃東西，聽到車主要甲○○帶他到車站，我在馬路邊等，甲○○先帶車主
    去車站後，再回來載我」、「（問：車主有無將機車交給甲○○保管？）有，因
    車主隔了幾天，從花蓮回來找我，問我甲○○人在何處，機車與門的鑰匙都找不
    到」等語相符。顯見被告與告訴人係屬舊識，且告訴人係因返回花蓮乃將機車交
    被告保管，並非被告竊取，已甚明確，是告訴人指稱與被告並不認識，機車係被
    告竊取云云，顯不可採。再者，本件查獲當時該機車鑰匙確係連同其他鑰匙約五
    、六支串在一起，亦據查獲之宜蘭縣警察局三星分局三星派出所警員丁○○到庭
    證述在卷，亦足認被告上開辯稱係告訴人將機車連同其住所鑰匙一串交其保管等
    語，亦屬真實。另贓物領據亦僅能證明該機車由告訴人領回乙節，並不足以證明
    該機車係被告竊取，亦甚顯然。此外，復查無其他積極證據足資認定被告有何公
    訴人所指竊盜犯行，本件不能證明被告犯罪，揆諸前揭說明，自應諭知被告無罪
    之判決。
據上論斷，應依刑事訴訟法第三百零一條第一項判決如主文。
本案經檢察官張鳳清到庭執行職務
中      華      民      國    九十二    年      七      月    三十一    日
                                  臺灣宜蘭地方法院刑事第二庭
                                      法  官  林  楨  森
右正本證明與原本無異。
如不服本判決，應於判決送達後十日內向本院提出上訴狀( 應附繕本 )。
                                      書記官  廖  文  章
中      華      民      國    九十二    年      七      月    三十一    日


司法院資訊處製作；財團法人民間司法改革基金會備份。
